ACORDAO-COMPLETO-2339305

ACÓRDÃO DE RELAÇÃO

ACÓRDÃO DE RELAÇÃO 1060/2019 ATA 2/2019 - PRIMEIRA CÂMARA

Acórdão 1060/2019-TCU-Primeira Câmara
Os Ministros do Tribunal de Contas da União ACORDAM, por unanimidade, com fundamento no art. 71, inciso III, da Constituição Federal/1988, c/c os arts. 1º, inciso V, e 39, inciso II, da Lei 8.443/1992, arts. 1º, inciso VIII, 17, inciso III, 143, inciso II, 259, inciso II, e 260, § 5º, do Regimento Interno do TCU, em considerar prejudicado, por perda de objeto, o exame de mérito dos atos de concessão de reforma a seguir relacionados, motivado pelo falecimento dos beneficiários, de acordo com os pareceres emitidos nos autos.
1. Processo TC-Processo 039.569/2018-7 (REFORMA) 
	1.1. Interessados: Afonso Nascimento de Moraes (XXX.270.292-XX) ; Almir Oliveira Sampaio (XXX.711.924-XX) ; Altevir Jose de Lira (XXX.989.282-XX) ; Antonio Jose dos Santos (XXX.843.693-XX) ; Antonio Monteiro da Silva (XXX.105.835-XX) ; Ataide Faustino de Souza (XXX.682.319-XX) ; Boanerges Tury da Silva (XXX.631.102-XX) ; Cadmo Hercules da Costa Batalha (XXX.177.922-XX) ; Carlos Roberto Vieira de Vasconcelos (XXX.652.004-XX) ; Carlos Sifontes (XXX.385.442-XX) ; Durval Pereira da Mata (XXX.974.809-XX) ; Everaldo Felix Bezerra (XXX.689.604-XX) ; Francisco das Chagas Ribeiro de Araujo (XXX.563.532-XX) ; Hudson Carlos de Souza (XXX.144.482-XX) ; Joao Batista Marques (XXX.453.522-XX) ; Joao Pereira (XXX.811.992-XX) ; Joao Teixeira da Silva (XXX.513.202-XX) ; Jose Bartolomeu Arruda de Barros (XXX.233.684-XX) ; Jose Humberto Ramos (XXX.491.152-XX) ; Jose de Oliveira (XXX.559.529-XX) .
	1.2. Órgão: Superintendência de Administração do Ministério do Planejamento, Orçamento e Gestão em Rondônia.
	1.3. Relator: Ministro Vital do Rêgo.
	1.4. Representante do Ministério Público: Procurador Sergio Ricardo Costa Caribé.
	1.5. Unidade Técnica: Secretaria de Fiscalização de Pessoal (Sefip) .
	1.6. Representação legal: não há.
	1.7. Determinações/Recomendações/Orientações: não há.

Primeira Câmara

Afonso Nascimento de Moraes (XXX.270.292-XX); Almir Oliveira Sampaio (XXX.711.924-XX); Altevir Jose de Lira (XXX.989.282-XX); Antonio Jose dos Santos (XXX.843.693-XX); Antonio Monteiro da Silva (XXX.105.835-XX); Ataide Faustino de Souza (XXX.682.319-XX); Boanerges Tury da Silva (XXX.631.102-XX); Cadmo Hercules da Costa Batalha (XXX.177.922-XX); Carlos Roberto Vieira de Vasconcelos (XXX.652.004-XX); Carlos Sifontes (XXX.385.442-XX); Durval Pereira da Mata (XXX.974.809-XX); Everaldo Felix Bezerra (XXX.689.604-XX); Francisco das Chagas Ribeiro de Araujo (XXX.563.532-XX); Hudson Carlos de Souza (XXX.144.482-XX); Joao Batista Marques (XXX.453.522-XX); Joao Pereira (XXX.811.992-XX); Joao Teixeira da Silva (XXX.513.202-XX); Jose Bartolomeu Arruda de Barros (XXX.233.684-XX); Jose Humberto Ramos (XXX.491.152-XX); Jose de Oliveira (XXX.559.529-XX).

VITAL DO RÊGO

não há.

Procurador Sergio Ricardo Costa Caribé.

REFORMA (REFO)

Secretaria de Fiscalização de Pessoal (Sefip).